# 新债务重组准则问题

提问人：GeoffreyF 时间：2020-01-14 15:29:06
想请教个问题啊，新债务重组准则下，债务重组中以股抵债，股票市价 5 元，抵债价格 8 元，实现对债务的100%清偿，抵债价格高于市价的这 3 元现在还是暂按营业外收入-债务重组利得确认为企业的债务重组收益吗？
现在营业外收入已经不包含债务重组利得了，就是说不确认债务重组中的损益而是以金融工具准则来确认这部分差额计入投资收益吗？

回答人：chenyiwei
按照会计准则委员会的问题解答，以物抵债的差额（债务重组收益）是计入其他收益的，其他情况下的债务重组收益似乎也可以参照，但并不确定，还请等待修订后债务重组准则的官方应用指南发布。